Inventaris van het archief van de Hoge Raad der Nederlanden, (1939) 1940-1979 (1981)
Nationaal Archief, Den Haag
- RECHTSPRAAK, 1.
  - De tweede kamer: strafzaken, 1.2
    - het behandelen van cassatieberoepen, 1.2.1
      - Dossiers inzake beroepschriften in cassatie, 1940-1979; 756-1570; 815 pakken
        - 1946 juli, 819
          306 - 312
        - 1946 augustus, 820
          313 - 320
        - 1946 september, 821
          321 - 344
        - 1946 oktober, 822
          345 - 390
        - 1946 november, 823
          391 - 423
        - 1946 december, 824
          424 - 461
        - 1947 januari, 825
          1 - 66
        - 1947 februari, 826
          67 - 104
        - 1947 maart, 827
          105 - 152
        - 1947 april, 828
          153 - 186
        - 1947 mei, 829
          187 - 240
        - 1947 juni, 830
          241 - 304
          De - nrs. 262 en 295 ontbreken
        - 1947 juli, 831
          305 - 337
        - 1947 augustus, 832
          338 - 349
        - 1947 september, 833
          350 - 388
        - 1947 oktober, 834
          389 - 454
        - 1947 november, 835
          455 - 537
        - 1947 december, 836
          538 - 626
        - 1948 januari, 837
          1 - 60
        - 1948 februari, 838
          61 - 130
        - 1948 maart, 839
          131 - 225
        - 1948 april, 840
          226 - 292
        - 1948 mei, 841
          293 - 384
        - 1948 juni, 842
          385 - 473
        - 1948 juli, 843
          474 - 487
        - 1948 augustus, 844
          488 - 497
        - 1948 september, 845
          498 - 565
        - 1948 oktober, 846
          566 - 647
        - 1948 november, 847
          648 - 763
        - 1948 december, 848
          764 - 828
        - 1949 januari, 849
          1 - 96
        - 1949 februari, 850
          97 - 195
        - 1949 maart, 851
          196 - 335
        - 1949 april, 852
          336 - 423
        - 1949 mei, 853
          424 - 594
        - 1949 juni, 854
          595 - 706
        - 1949 juli, 855
          707 - 714
        - 1949 augustus, 856
          715 - 721
        - 1949 september, 857
          722 - 802
        - 1949 oktober, 858
          803 - 898
        - 1949 november, 859
          899 - 1033
        - 1949 december, 860
          1034 - 1101
        - 1950 januari, 861
        - 1950 februari, 862
          127 - 204
        - 1950 maart, 863
          205 - 269
        - 1950 april, 864
          270 - 336
        - 1950 mei, 865
          337 - 421
        - 1950 juni, 866
          422 - 489
        - 1950 juli, 867
          490 - 501
        - 1950 augustus, 868
          502 - 513
        - 1950 september, 869
          514 - 568
        - 1950 oktober, 870
          569 - 692
        - 1950 november, 871
          693 - 787
        - 1950 december, 872
          788 - 844
        - 1951 januari, 873
          1 - 106
        - 1951 februari, 874
          107 - 200
        - 1951 maart, 875
          201 - 270
        - 1951 april, 876
          271 - 365
        - 1951 mei, 877
          366 - 488
        - 1951 juni, 878
          489 - 560
        - 1951 juli, 879
          561 - 570
        - 1951 augustus, 880
          571 - 578
        - 1951 september, 881
          579 - 630
        - 1951 oktober, 882
          631 - 705
        - 1951 november, 883
          706 - 797
        - 1951 december, 884
          798 - 858
        - 1952 januari, 885
          1 - 99
        - 1952 februari, 886
          100 - 189
        - 1952 maart, 887
          190 - 295
        - 1952 april, 888
          296 - 382
        - 1952 mei, 889
          383 - 458
        - 1952 juni, 890
          459 - 534
        - 1952 juli, 891
          535 - 545
        - 1952 augustus, 892
          546 - 556
        - 1952 september, 893
          557 - 626
        - 1952 oktober, 894
          627 - 703
        - 1952 november, 895
          704 - 812
        - 1952 december, 896
          813 - 897
        - 1953 januari, 897
          1 - 58
        - 1953 februari, 898
          59 - 142
        - 1953 maart, 899
          143 - 251
        - 1953 april, 900
          252 - 325
        - 1953 mei, 901
          326 - 387
        - 1953 juni, 902
          388 - 496
        - 1953 juli, 903
          497 - 500
        - 1953 augustus, 904
          501 - 510
        - 1953 september, 905
          511 - 552
        - 1953 oktober, 906
          553 - 616
        - 1953 november, 907
          617 - 713
        - 1953 december, 908
          714 - 828
        - 1954 januari, 909
          1 - 57
        - 1954 februari, 910
          58 - 164
        - 1954 maart, 911
          165 - 263
        - 1954 april, 912
          264 - 331
        - 1954 mei, 913
          332 - 428
        - 1954 juni, 914
          429 - 490
        - 1954 juli, 915
          491 - 496
        - 1954 augustus, 916
          497 - 503
        - 1954 september, 917
          504 - 538
        - 1954 oktober, 918
          539 - 603
        - 1954 november, 919
          604 - 720
        - 1954 december, 920
          721 - 800
        - 1955 januari, 921
          1 - 71
        - 1955 februari, 922
          72 - 170
        - 1955 maart, 923
          171 - 289
        - 1955 april, 924
          290 - 350
        - 1955 mei, 925
          351 - 448
        - 1955 juni, 926
          449 - 496
        - 1955 juli, 927
          497 - 501
        - 1955 augustus, 928
          502 - 503
        - 1955 september, 929
          504 - 546
        - 1955 oktober, 930
          547 - 611
        - 1955 november, 931
          612 - 726
        - 1955 december, 932
          727 - 783
        - 1956 januari, 933
          1 - 65
        - 1956 februari, 934
          66 - 139
        - 1956 maart, 935
          140 - 244
        - 1956 april, 936
          245 - 309
        - 1956 mei, 937
          310 - 382
        - 1956 juni, 938
          383 - 430
        - 1956 juli, 939
          431 - 448
        - 1956 september, 940
          449 - 491
        - 1956 oktober, 941
          492 - 582
        - 1956 november, 942
          583 - 678
        - 1956 december, 943
          679 - 743
        - 1957 januari, 944
          1 -78
        - 1957 februari, 945
          79 - 148
        - 1957 maart, 946
          149 - 201
        - 1957 april, 947
          202 - 240
        - 1957 mei, 948
          241 - 315
        - 1957 juni, 949
          316 - 344
        - 1957 juli, 950
          345 - 351
        - 1957 augustus, 951
          352
        - 1957 september, 952
          353 - 386
        - 1957 oktober, 953
          387 - 475
        - 1957 november, 954
          476 - 547
        - 1957 december, 955
          548 - 591
        - 1958 januari, 956
          1 - 45
        - 1958 februari, 957
          46 - 99
        - 1958 maart, 958
          100 - 151
        - 1958 april, 959
          152 - 196
        - 1958 mei, 960
          197 - 231
        - 1958 juni, 961
          232 - 267
        - 1958 juli, 962
          268 - 269
        - 1958 augustus, 963
          270 - 276
        - 1958 september, 964
          277 - 343
        - 1958 oktober, 965
          344 - 416
        - 1958 november, 966
          417 - 503
        - 1958 december, 967
          504 - 552
        - 1959 januari, 968
          1 - 61
        - 1959 februari, 969
          62 - 110
        - 1959 maart, 970
          111 - 162
        - 1959 april, 971
          163 - 213
        - 1959 mei, 972
          214 - 256
        - 1959 juni, 973
          257 - 294
        - 1959 juli, 974
          295 - 302
        - 1959 augustus, 975
          303 - 305
        - 1959 september, 976
          306 - 360
        - 1959 oktober, 977
          361 - 417
        - 1959 november, 978
          418 - 471
        - 1959 december, 979
          472 - 512
        - 1960 januari, 980
          1 - 38
        - 1960 februari, 981
          39 - 94
        - 1960 maart, 982
          95 - 158
        - 1960 april, 983
          159 - 211
        - 1960 mei, 984
          212 - 273
        - 1960 juni, 985
          274 - 299
        - 1960 juli, 986
          300 - 306
        - 1960 augustus, 987
          307 - 314
        - 1960 september, 988
          315 - 347
        - 1960 oktober, 989
          348 - 414
        - 1960 november, 990
          415 - 470
        - 1960 december, 991
          471 - 509
        - 1961 januari, 992
          1 - 33
        - 1961 februari, 993
          34 - 80
        - 1961 maart, 994
          81 - 111
        - 1961 april, 995
          112 - 140
        - 1961 mei, 996
          141 - 181
        - 1961 juni, 997
          182 - 201
        - 1961 juli, 998
          202 - 213
        - 1961 augustus, 999
          214 - 220
        - 1961 september, 1000
          221 - 249
        - 1961 oktober, 1001
          250 - 318
        - 1961 november, 1002
          319 - 369
        - 1961 december, 1003
          370 - 409
        - 1962 januari, 1004
          1 - 47
        - 1962 februari, 1005
          48 - 97
        - 1962 maart, 1006
          98 - 145
        - 1962 april, 1007
          146 - 176
        - 1962 mei, 1008
          177 - 223
        - 1962 juni, 1009
          224 - 254
        - 1962 juli, 1010
          255 - 266
        - 1962 augustus, 1011
          267 - 276
        - 1962 september, 1012
          277 - 312
        - 1962 oktober, 1013
          313 - 385
        - 1962 november, 1014
          386 - 457
        - 1962 december, 1015
          458 - 490
        - 1963 januari, 1016
        - 1963 februari, 1017
          39 - 90
        - 1963 maart, 1018
          91 - 144
        - 1963 april, 1019
          145 - 179
        - 1963 mei, 1020
          180 - 242
        - 1963 juni, 1021
          243 - 266
        - 1963 juli, 1022
          267 - 280
        - 1963 augustus, 1023
          281 - 294
        - 1963 september, 1024
          295 - 329
        - 1963 oktober, 1025
          330 - 392
        - 1963 november, 1026
          393 - 451
        - 1963 december, 1027
          452 - 479
        - 1964 januari, 1028
        - 1964 februari, 1029
          62 - 91
        - 1964 maart, 1030
          92 - 141
        - 1964 april, 1031
          142 - 186
        - 1964 mei, 1032
          187 - 227
        - 1964 juni, 1033
          228 - 272
        - 1964 juli, 1034
          273 - 282
        - 1964 augustus, 1035
          282 - 295
        - 1964 september, 1036
          296 - 323
        - 1964 oktober, 1037
          324 - 383
        - 1964 november, 1038
          384 - 445
        - 1964 december, 1039
          446 - 485
        - 1965 januari, 1040
          1 - 42
        - 1965 februari, 1041
          43 - 77
        - 1965 maart, 1042
          78 - 132
        - 1965 april, 1043
          133 - 168
        - 1965 mei, 1044
          169 - 202
        - 1965 juni, 1045
          203 - 218
        - 1965 juli, 1046
          219 - 231
        - 1965 augustus, 1047
          232 - 242
        - 1965 september, 1048
          243 - 267
        - 1965 oktober, 1049
          268 - 314
        - 1965 november, 1050
          315 - 391
        - 1965 december, 1051
          392 - 431
        - 1966 januari, 1052
          1 - 41
        - 1966 februari, 1053
          42 - 85
        - 1966 maart, 1054
          86 - 142
        - 1966 april, 1055
          143 - 168
        - 1966 mei, 1056
          169 - 185
        - 1966 juni, 1057
          186 - 202
        - 1966 juli, 1058
          203 - 217
        - 1966 augustus, 1059
          218 - 231
        - 1966 september, 1060
          232 - 265
        - 1966 oktober, 1061
          266 - 315
        - 1966 november, 1062
          316 - 377
        - 1966 december, 1063
          379 - 401
          Zaaknr. 378 ontbreekt
        - 1967 januari 9, 1064
        - 1967 januari 24, 1065
        - 1967 januari 31, 1066
        - 1967 februari 7, 1067
        - 1967 februari 21, 1068
        - 1967 februari 28, 1069
        - 1967 maart 7, 1070
        - 1967 maart 14, 1071
        - 1967 maart 21, 1072
        - 1967 april 4, 1073
        - 1967 april 11, 1074
        - 1967 april 18, 1075
        - 1967 april 25, 1076
        - 1967 mei 2, 1077
        - 1967 mei 9, 1078
        - 1967 mei 23, 1079
        - 1967 mei 30, 1080
        - 1967 juni 6, 1081
        - 1967 juni 13, 1082
        - 1967 juni 20, 1083
        - 1967 juli 24, 1084
        - 1967 augustus 16, 1085
        - 1967 augustus 30, 1086
        - 1967 september 5, 1087
        - 1967 september 18, 1088
        - 1967 september 26, 1089
        - 1967 oktober 10, 1090
        - 1967 oktober 17, 1091
        - 1967 oktober 24, 1092
        - 1967 oktober 31, 1093
        - 1967 november 7, 1094
        - 1967 november 14, 1095
        - 1967 november 21, 1096
        - 1967 november 28, 1097
        - 1967 december 5, 1098
        - 1967 december 12, 1099
        - 1967 december 19, 1100
        - 1968 januari 9, 1101
        - 1968 januari 16, 1102
        - 1968 januari 23, 1103
        - 1968 januari 30, 1104
        - 1968 februari 6, 1105
        - 1968 februari 13, 1106
        - 1968 februari 20, 1107
        - 1968 februari 27, 1108
        - 1968 maart 5, 1109
        - 1968 maart 12, 1110
        - 1968 maart 19, 1111
        - 1968 april 2, 1112
        - 1968 april 23, 1113
        - 1968 april 29, 1114
        - 1968 mei 7, 1115
        - 1968 mei 14, 1116
        - 1968 mei 21, 1117
        - 1968 juni 11, 1118
        - 1968 juni 18, 1119
        - 1968 juni 25, 1120
        - 1968 september 10, 1121
        - 1968 september 16, 1122
        - 1968 september 24, 1123
        - 1968 oktober 1, 1124
        - 1968 oktober 8, 1125
        - 1968 oktober 15, 1126
        - 1968 oktober 22, 1127
        - 1968 oktober 29, 1128
        - 1968 november 5, 1129
        - 1968 november 12, 1130
        - 1968 november 19, 1131
        - 1968 november 26, 1132
        - 1968 december 3, 1133
        - 1968 december 3, 1134
        - 1968 december 10, 1135
        - 1968 december 17, 1136
        - 1969 januari 7, 1137
        - 1969 januari 14, 1138
        - 1969 januari 21, 1139
        - 1969 januari 28, 1140
        - 1969 februari 4, 1141
        - 1969 februari 11, 1142
        - 1969 februari 18, 1143
        - 1969 februari 25, 1144
        - 1969 maart 4, 1145
        - 1969 maart 11, 1146
        - 1969 maart 18, 1147
        - 1969 maart 25, 1148
        - 1969 april 1, 1149
        - 1969 april 15, 1150
        - 1969 april 22, 1151
        - 1969 april 29, 1152
        - 1969 mei 6, 1153
        - 1969 mei 13, 1154
        - 1969 mei 20, 1155
        - 1969 juni 3, 1156
        - 1969 juni 10, 1157
        - 1969 juni 17, 1158
        - 1969 juni 24, 1159
        - 1969 juli 22, 1160
        - 1969 augustus 15, 1161
        - 1969 augustus 29, 1162
        - 1969 september 9, 1163
        - 1969 september 15, 1164
        - 1969 september 23, 1165
        - 1969 september 30, 1166
        - 1969 oktober 7, 1167
        - 1969 oktober 14, 1168
        - 1969 oktober 21, 1169
        - 1969 oktober 28, 1170
        - 1969 november 4, 1171
        - 1969 november 11, 1172
        - 1969 november 25, 1173
        - 1969 december 2, 1174
        - 1969 december 9, 1175
        - 1969 december 16, 1176
        - 1969 december 28, 1177
        - 1970 januari 13, 1178
        - 1970 januari 20, 1179
        - 1970 januari 27, 1180
        - 1970 februari 3, 1181
        - 1970 februari 10, 1182
        - 1970 februari 17, 1183
        - 1970 februari 24, 1184
        - 1970 maart 3, 1185
        - 1970 maart 10, 1186
        - 1970 maart 17, 1187
        - 1970 maart 24, 1188
        - 1970 april 7, 1189
        - 1970 april 14, 1190
        - 1970 april 28, 1191
        - 1970 mei 12, 1192
        - 1970 mei 26, 1193
        - 1970 juni 9, 1194
        - 1970 juni 23, 1195
        - 1970 juli 21, 1196
        - 1970 september 8, 1197
        - 1970 september 14, 1198
        - 1970 september 22, 1199
        - 1970 september 29, 1200
        - 1970 oktober 6, 1201
        - 1970 oktober 13, 1202
        - 1970 oktober 20, 1203
        - 1970 oktober 27, 1204
        - 1970 november 3, 1205
        - 1970 november 10, 1206
        - 1970 november 17, 1207
        - 1970 november 24, 1208
        - 1970 december 1, 1209
        - 1970 december 8, 1210
        - 1970 december 15, 1211
        - 1970 december 22, 1212
        - 1971 januari 12, 1213
        - 1971 januari 26, 1214
        - 1971 februari 2, 1215
        - 1971 februari 9, 1216
        - 1971 februari 16, 1217
        - 1971 februari 23, 1218
        - 1971 maart 2, 1219
        - 1971 maart 9, 1220
        - 1971 maart 16, 1221
        - 1971 maart 23, 1222
        - 1971 maart 30, 1223
        - 1971 april 6, 1224
        - 1971 april 20, 1225
        - 1971 april 24, 1226
        - 1971 mei 4, 1227
        - 1971 mei 11, 1228
        - 1971 mei 18, 1229
        - 1971 mei 25, 1230
        - 1971 juni 8, 1231
        - 1971 juni 15, 1232
        - 1971 juni 22, 1233
        - 1971 juni 29, 1234
        - 1971 juli 8, 1235
        - 1971 juli 15, 1236
        - 1971 augustus 12, 1237
        - 1971 augustus 26, 1238
        - 1971 september 14, 1239
        - 1971 september 20, 1240
        - 1971 september 28, 1241
        - 1971 oktober 5, 1242
        - 1971 oktober 12, 1243
        - 1971 oktober 19, 1244
        - 1971 oktober 26, 1245
        - 1971 november 2, 1246
        - 1971 november 9, 1247
        - 1971 november 16, 1248
        - 1971 november 23, 1249
        - 1971 november 30, 1250
        - 1971 december 7, 1251
        - 1971 december 14, 1252
        - 1971 december 21, 1253
        - 1972 januari 4, 1254
        - 1972 januari 11, 1255
        - 1972 januari 18, 1256
        - 1972 januari 25, 1257
        - 1972 februari 1, 1258
        - 1972 februari 15, 1259
        - 1972 februari 22, 1260
        - 1972 februari 29, 1261
        - 1972 maart 7, 1262
        - 1972 maart 14, 1263
        - 1972 maart 21, 1264
        - 1972 april 11, 1265
        - 1972 april 18, 1266
        - 1972 april 25, 1267
        - 1972 mei 2, 1268
        - 1972 mei 9, 1269
        - 1972 mei 16, 1270
        - 1972 mei 30, 1271
        - 1972 juni 6, 1272
        - 1972 juni 13, 1273
        - 1972 juni 20, 1274
        - 1972 juni 27, 1275
        - 1972 juli 3, 1276
        - 1972 juli 24, 1277
        - 1972 augustus 31, 1278
        - 1972 september 12, 1279
        - 1972 september 18, 1280
        - 1972 september 26, 1281
        - 1972 oktober 3, 1282
        - 1972 oktober 10, 1283
        - 1972 oktober 17, 1284
        - 1972 oktober 24, 1285
        - 1972 oktober 31, 1286
        - 1972 november 7, 1287
        - 1972 november 14, 1288
        - 1972 november 21, 1289
        - 1972 november 28, 1290
        - 1972 december 5, 1291
        - 1972 december 12, 1292
        - 1972 december 19, 1293
        - 1973 januari 9, 1294
        - 1973 januari 16, 1295
        - 1973 januari 23, 1296
        - 1973 januari 30, 1297
        - 1973 februari 6, 1298
        - 1973 februari 13, 1299
        - 1973 februari 20, 1300
        - 1973 februari 27, 1301
        - 1973 maart 6, 1302
        - 1973 maart 13, 1303
        - 1973 maart 20, 1304
        - 1973 maart 27, 1305
        - 1973 april 3, 1306
        - 1973 april 10, 1307
        - 1973 mei 1, 1308
        - 1973 mei 8, 1309
        - 1973 mei 15, 1310
        - 1973 mei 22, 1311
        - 1973 mei 29, 1312
        - 1973 juni 5, 1313
        - 1973 juni 12, 1314
        - 1973 juni 19, 1315
        - 1973 juni 26, 1316
        - 1973 juli 9, 1317
        - 1973 juli 23, 1318
        - 1973 augustus 14, 1319
        - 1973 augustus 28, 1320
        - 1973 september 11, 1321
        - 1973 september 17, 1322
        - 1973 september 25, 1323
        - 1973 oktober 2, 1324
        - 1973 oktober 9, 1325
        - 1973 oktober 16, 1326
        - 1973 oktober 23, 1327
        - 1973 oktober 30, 1328
        - 1973 november 6, 1329
        - 1973 november 13, 1330
        - 1973 november 20, 1331
        - 1973 november 27, 1332
        - 1973 december 4, 1333
        - 1973 december 11, 1334
        - 1973 december 18, 1335
        - 1973 december 21, 1336
        - 1974 januari 8, 1337
        - 1974 januari 15, 1338
        - 1974 januari 22, 1339
        - 1974 januari 29, 1340
        - 1974 februari 5, 1341
        - 1974 februari 12, 1342
        - 1974 maart 5, 1343
        - 1974 maart 12, 1344
        - 1974 maart 19, 1345
        - 1974 maart 26, 1346
        - 1974 april 2, 1347
        - 1974 april 9, 1348
        - 1974 april 23, 1349
        - 1974 mei 7, 1350
        - 1974 mei 14, 1351
        - 1974 mei 21, 1352
        - 1974 mei 28, 1353
        - 1974 juni 4, 1354
        - 1974 juni 11, 1355
        - 1974 juni 18, 1356
        - 1974 juni 25, 1357
        - 1974 juli 1, 1358
        - 1974 juli 8, 1359
        - 1974 juli 22, 1360
        - 1974 augustus 28, 1361
        - 1974 september 16, 1362
        - 1974 september 24, 1363
        - 1974 oktober 1, 1364
        - 1974 oktober 8, 1365
        - 1974 oktober 15, 1366
        - 1974 oktober 22, 1367
        - 1974 oktober 29, 1368
        - 1974 november 5, 1369
        - 1974 november 12, 1370
        - 1974 november 19, 1371
        - 1974 november 26, 1372
        - 1974 december 3, 1373
        - 1974 december 10, 1374
        - 1974 december 17, 1375
        - 1975 januari 7, 1376
        - 1975 januari 14, 1377
        - 1975 januari 21, 1378
        - 1975 februari 11, 1379
        - 1975 februari 18, 1380
        - 1975 februari 25, 1381
        - 1975 maart 4, 1382
        - 1975 maart 11, 1383
        - 1975 maart 18, 1384
        - 1975 maart 25, 1385
        - 1975 april 8, 1386
        - 1975 april 15, 1387
        - 1975 mei 6, 1388
        - 1975 mei 13, 1389
        - 1975 mei 20, 1390
        - 1975 mei 27, 1391
        - 1975 juni 10, 1392
        - 1975 juni 17, 1393
        - 1975 juni 24, 1394
        - 1975 augustus 14, 1395
        - 1975 augustus 28, 1396
        - 1975 september 9, 1397
        - 1975 september 15, 1398
        - 1975 september 23, 1399
        - 1975 september 30, 1400
        - 1975 oktober 7, 1401
        - 1975 oktober 14, 1402
        - 1975 oktober 21, 1403
        - 1975 oktober 28, 1404
        - 1975 november 4, 1405
        - 1975 november 11, 1406
        - 1975 november 18, 1407
        - 1975 november 25, 1408
        - 1975 december 2, 1409
        - 1975 december 9, 1410
        - 1975 december 16, 1411
        - 1976 januari 6, 1412
        - 1976 januari 13, 1413
        - 1976 januari 20, 1414
        - 1976 januari 27, 1415
        - 1976 februari 3, 1416
        - 1976 februari 24, 1417
        - 1976 maart 2, 1418
        - 1976 maart 9, 1419
        - 1976 maart 30, 1420
        - 1976 april 6, 1421
        - 1976 april 13, 1422
        - 1976 april 27, 1423
        - 1976 mei 4, 1424
        - 1976 mei 11, 1425
        - 1976 mei 18, 1426
        - 1976 juni 1, 1427
        - 1976 juni 15, 1428
        - 1976 juni 22, 1429
        - 1976 juli 1, 1430
        - 1976 juli 22, 1431
        - 1976 augustus 31, 1432
        - 1976 september 14, 1433
        - 1976 september 20, 1434
        - 1976 oktober 5, 1435
        - 1976 oktober 12, 1436
        - 1976 oktober 19, 1437
        - 1976 oktober 26, 1438
        - 1976 november 2, 1439
        - 1976 november 9, 1440
        - 1976 november 16, 1441
        - 1976 november 23, 1442
        - 1976 november 30, 1443
        - 1976 december 7, 1444
        - 1976 december 14, 1445
        - 1976 december 21, 1446
        - 1977 januari 4, 1447
        - 1977 januari 11, 1448
        - 1977 januari 18, 1449
        - 1977 januari 25, 1450
        - 1977 februari 1, 1451
        - 1977 februari 8, 1452